【裁判字號】    98,訴,1955
【裁判日期】    981021
【裁判案由】    返還消費借貸款
【裁判全文】
臺灣板橋地方法院民事判決              98年度訴字第1955號
原      告  萬泰商業銀行股份有限公司
法定代理人  丁○○
訴訟代理人  乙○○
被      告  甲○○
法定代理人  丙○○
當事人間請求返還消費借貸款事件，本院於中華民國98年10月7
日言詞辯論終結，判決如下：
    主      文
被告應給付原告新臺幣伍拾柒萬參仟捌佰玖拾柒元，及其中新臺
幣伍拾陸萬肆仟零貳拾柒元自民國九十八年六月四日起至清償日
止，按週年利率百分之二十計算之利息。
訴訟費用由被告負擔。
    事實及理由
壹、程序方面：
    被告甲○○於本件訴訟繫屬前因已呈植物人狀態，無法自理
    生活，需依賴他人照顧，已達心神喪失之程度，業經本院於
    民國98年8月5日以98年度禁字第228 號裁定宣告為禁治產人
    ，有該裁定附卷可稽，而訴外人丙○○為其配偶，依民法第
    1111 條第1項第1 款之規定，為被告甲○○之監護人，是本
    件訴訟即應以訴外人丙○○擔任被告甲○○之法定代理人，
    自應准許，合先敘明。
貳、實體方面：
一、原告主張：被告於90年4 月23日與原告訂立小額循環信用貸
    款契約，約定以GEORGE&MARY 現金卡為工具循環使用。詎被
    告未依約還款，尚積欠本金數額及利息如下：1.本金債權：
    新臺幣（下同）56萬4,027 元。2.利息計算方式：依契約書
    第3 條及第7 條分別約定，於繳款期限前按年利率百分之18
    點25計算利息，逾越繳款期間則按年利率百分之20計算利息
    ，繳款期限內已計未收利息9,870 元；3.遲延期間利息則自
    98年6 月4 日起至清償日止，以本金56萬4,027 元按年利率
    百分之20計算。又按契約第11條約定，債務人未依約繳納本
    息，已喪失期限利益，全部債務視為到期，爰依消費借貸之
    法律關係請求被告返還借款，並聲明：如主文所示。
二、被告並不爭執積欠原告上開借款及利息等事實，僅辯稱：因
    被告目前為植物人，其積欠款項過大，無力清償債務等語，
    並聲明：原告之訴駁回。
三、原告主張之上開事實，業據其提出與所述相符之小額循環信
    用貸款契約、交易紀錄一覽表各1 件為證，且被告對於其曾
    向原告借款以及原告請求之金額均不爭執。至被告雖辯其無
    力清償等語，然其是否有償債能力，核與其依約應負之清償
    責任要屬二事，自難因此免除還款責任。是原告上開主張，
    自堪信為真實。從而，原告依消費借貸之法律關係，請求被
    告給付如主文所示之本金及利息，為有理由，應予准許。
四、結論：本件原告之訴為有理由，依民事訴訟法第78條，判決
    如主文。
中    華    民    國    98    年    10    月    21    日
                  民事第二庭    法  官  連育群
以上正本係照原本作成
如對本判決上訴，須於判決送達後20日內向本院提出上訴狀
中    華    民    國    98    年    10    月    21    日
                                書記官  溫婷雅


司法院資訊處製作；財團法人民間司法改革基金會備份。
